【裁判字號】    91,易,2407
【裁判日期】    920528
【裁判案由】    贓物
【裁判全文】
臺灣臺中地方法院刑事判決                        九十一年度易字第二四七號
    公  訴  人  臺灣臺中地方法院檢察署檢察官
    被      告  乙○○
右列被告因贓物案件，經檢察官提起公訴（九十一年度偵字第一０四五四號），本院
判決如左：
    主  文
乙○○收受贓物，累犯，處拘役伍拾日，如易科罰金以參佰元折算壹日。
    事  實
一、乙○○曾於民國（下同）八十九年九月二十六日因違反水利法案件經台灣彰化地
    方法院判處有期徒刑四月確定，甫於八十九年十一月二十日執行完畢，不知悔改
    ，因與戊○○（男，四十六年八月十七日生，住台中縣清水鎮○○里○○路六七
    三號）係舊識，於九十一年農曆過年前之一月至二月間，戊○○騎乘車牌號碼Ｂ
    ＺＨ－五八０號機車（該車係甲○○所有，於九十年十月十四日失竊）向伊借新
    台幣（下同）一千元，並約明隔數日錢還了再取車，乙○○明知戊○○所交付之
    前開機車係來源不明之機車，且未交付行車執照，僅為了擔保一千元之借款即交
    付機車，應係贓車，竟仍予收受騎用。嗣於同年五月二十四日十七時許，乙○○
    騎乘該車途經台中縣大肚鄉○○路○段旁時，為警攔檢查獲，並扣得機車鑰匙一
    支。
二、案經台中縣警察局烏日分局移送臺灣臺中地方法院檢察署檢察官偵查起訴。
    理  由
一、訊據被告乙○○坦承有於前開時地收受機車等情不諱，惟矢口否認有收受贓物犯
    行，辯稱：戊○○向伊借一千元，交機車給他時說錢還了再來取車，伊不知道是
    贓車等語，經查：（一）右揭交付一千元及交付機車之事實業據證人丁○○、丙○○到庭結證明確，核與被告供述情節相符；（二）ＢＺＨ－五八０號機車係甲○○所有，於九十年十月十四日失竊之機車，業據甲○○於警訊中指訴歷歷，嗣
    於九十一年五月二十四經警發現該車係贓車並發覺被告上前騎用因而查獲，有贓
    物認領保管收據一紙及車輛竊盜、車牌失竊資料個別查詢報表一紙附卷可憑，並
    經證人己○○即本案查獲員警到庭結證屬實；（三）被告自承關係人戊○○於九
    十一年農曆過年前之一月至二月間將車交付給伊騎用時有說過過數天即來牽車等
    語，竟於收受機車後，騎用數月始為警查獲，顯然對於該車係來源不明之贓車有
    所認識，否則何以數月之時間均未為任何處理？再則戊○○於交付機車之時並未
    說該車係伊所有，且未交付行車執照，竟交付機車予被告作為借款一千元之擔保
    ，衡諸常情，被告自應對機車之來源有所認識，否則如何作為借款一千元之擔保
    ？況被告自承伊收到機車後覺得怪怪的（見本案審判筆錄），更足徵被告有知贓
    之認識。被告辯稱伊不知道機車係來源不明之贓物云云，不足採信。被告犯行洵
    堪認定。
二、核被告所為係犯刑法第三百四十九條第一項之收受贓物罪。次查被告曾於八十九
    年九月二十六日因違反水利法案件經台灣彰化地方法院判處有期徒刑四月確定，
    甫於八十九年十一月二十日執行完畢，有台灣高等法院被告全國前案紀錄表一紙
    附卷可憑，五年內再犯本件有期徒刑以上之罪，為累犯，應加重其本刑。爰審酌
    被告犯罪之動機、目的、手段、犯後之態度及己供出車輛來源等一切情狀，量處
    如主文所示之刑，並諭知易科罰金之折算標準。
據上論斷，應依刑事訴訟法第二百九十九條第一項前段，刑法第三百四十九條第一項
、第四十七條、第四十一條第一項前段，罰金罰鍰提高標準條例第一條前段、第二條
，判決如主文。
中    華    民    國      九十二      年       五      月     二十八  日
                                臺灣臺中地方法院刑事第二庭
                                      法  官  陳 如 玲
右正本證明與原本無異。
如不服本判決，應於判決送達後十日內向本院提出上訴狀，上訴於臺灣高等法院臺中
分院( 須附繕本 )。
                                      書記官
中    華    民    國      九十二      年       五      月     三十    日
附錄論罪科刑法條
刑法第三百四十九條
收受贓物者，處三年以下有期徒刑、拘役或五百元以下罰金。
搬運、寄藏、故買贓物或為牙保者，處五年以下有期徒刑、拘役或科或併科一千元以
下罰金。
因贓物變得之財物，以贓物論。


司法院資訊處製作；財團法人民間司法改革基金會備份。
